最高法院刑事判決　　　　　　　　　　　　　　　八十七年度台上字第三○○○號
　　上　訴　人　甲○○
右上訴人因違反麻醉藥品管理條例案件，不服台灣高等法院台南分院中華民國八十七
年二月十八日第二審判決（八十七年度上訴字第一一五號，起訴案號：台灣嘉義地方
法院檢察署八十六年度偵字第四九四八號），提起上訴，本院判決如左：
    主  文
原判決關於非法販賣化學合成麻醉藥品部分撤銷，發回台灣高等法院台南分院。
其他上訴駁回。
    理  由
一撤銷發回部分
本件原判決維持第一審論處上訴人甲○○連續非法販賣化學合成麻醉藥品，累犯罪刑
，駁回上訴人第二審此部分上訴，固非無見。
惟查：證據之證明力雖由法院自由判斷，然證據之本身存有瑕疵或對於待證事實不足
以供證明之資料，而事實審仍採為判決基礎，則其自由判斷之職權行使，即不得謂非
逾越範圍。卷查上訴人始終否認有販賣化學合成麻醉藥品安非他命予李必信，辯謂李
必信曾於民國八十六年三、四月間擅自自伊機車抽取汽油致汽油外洩，伊拳打腳踢李
必信，致李必信懷恨而誣陷伊非法販賣安非他命云云。而證人李必信雖於警訊及檢察
官初訊時證述曾於八十六年三、四月間向上訴人購買安非他命三次，然其於八十六年
八月二十日檢察官訊問時即改稱：「八十六年三、四月間因為我要向他（上訴人）要
汽油，他叫我等一下，我等不及，就抽取他車子汽油，沒抽好，汽油漏出來，他打我
，我恨他，又在警局說安非他命是向他買的」等語（見八十六年度偵字第四九四八號
卷第三十九頁背面）。且李必信因擅自抽取上訴人機車內之汽油，因汽油外洩，致遭
上訴人毆打之事實，復據證人呂志成於一審法院結證在卷（見一審卷第二十頁）。是
上訴人所辯因李必信擅自自伊機車抽取汽油致汽油外洩，伊拳打腳踢李必信，致李必
信懷恨而誣陷伊販賣安非他命一節，似非全無斟酌之餘地。原審未詳細剖析，遽以證
人李必信有瑕疵之證詞為論處上訴人罪刑之唯一證據，顯有調查未盡及理由不備之違
法。上訴意旨指摘原判決此部分不當，非無理由，應認原判決此部分有發回更審之原
因。
二上訴駁回部分
按刑事訴訟法第三百七十六條所列各罪之案件，經第二審判決者，不得上訴於第三審
法院，法有明文。本件上訴人所犯非法吸用化學合成麻醉藥品部分，原審係依麻醉藥
品管理條例第十三條之一第二項第四款論處罪刑，核屬刑事訴訟法第三百七十六條第
一款之案件。依首開說明，既經第二審判決，自不得上訴於第三審法院，上訴人竟復
對此部分提起上訴，顯為法所不許。
據上論結，應依刑事訴訟法第三百九十五條前段、第三百九十七條、第四百零一條，
判決如主文。
中      華      民      國    八十七    年      九      月      九      日
                              最高法院刑事第五庭
                                  審判長法官  陳  錫  奎
                                        法官  王  德  雲
                                        法官  洪  清  江
                                        法官  吳  昆  仁
                                        法官  李  伯  道
      右正本證明與原本無異
                                              書  記  官
中      華      民      國    八十七    年      九      月     十六     日
